臺灣基隆地方法院民事判決　　　　　　93年度訴字第548號
原　　　告　辛○○
　　　　　　乙○○
　　　　　　丙○○
　　　　　　申○○
　　　　　　酉○○
　　　　　　卯○○
　　　　　　甲○○
　　　　　　戌○○
　　　　　　午○○
　　　　　　辰○○
　　　　　　未○○
　　　　　　亥○○
　　　　　　子○○
　　　　　　戊○○○
　　　　　　寅○○
　　　　　　丑○○
　　　　　　地○○
　　　　　　天○○
　　　　　　丁○○
　　　　　　己○○○
　　　　　　壬○○
　　　　　　癸○○
共　　　同
訴訟代理人　游蕙菁律師
複代理人　　詹振寧律師
被　　　告　Ｃ○○
　　　　　　玄○○
前二人共同
訴訟代理人　Ｂ○○
　　　　　　黃○○
被　　　告　Ａ○○　　現於台灣宜蘭監獄執行中
　　　　　　宙○○
　　　　　　郭孫仔
　　　　　　庚○
兼前二人
訴訟代理人　宇○○
當事人間塗銷所有權登記事件，本院於民國94年4月13日言詞辯
論終結，判決如下：
    主  文
原告之訴及其假執行之聲請均駁回。
訴訟費用由原告負擔。
    事實及理由
壹、原告陳述：
一、本件原告等與被告郭孫仔、黃○○、玄○○、宙○○、Ａ
    ○○、庚○、宇○○之被繼承人巳○○間就系爭坐落台北縣
    萬里鄉○○里○○段崁腳小段84地號土地（以下簡稱系爭84
    地號土地）存有信託關係，並信託登記予被告郭孫仔、黃
    ○○、玄○○、宙○○、Ａ○○、庚○、宇○○之被繼承人
    巳○○所有，而兩造間之上揭信託關係已經兩造合意終止，
    被告郭孫仔、黃○○、玄○○、宙○○、Ａ○○、庚○、
    宇○○係巳○○之繼承人，應概括承受巳○○之權利義務，
    就系爭土地自亦應概括承受巳○○之債務，負有將該系爭土
    地返還登記予原告所有之義務。
二、原告辛○○、郭木土、丙○○、酉○○、申○○之父，即原
    告卯○○、甲○○、戌○○、午○○、未○○、辰○○、亥
    ○○、郭彩樺之祖父，亦為原告寅○○、丑○○、地○○、
    天○○、丁○○、壬○○及癸○○之曾祖父，即已故之郭連
    財，與被告之被繼承人巳○○之父即已故郭連應，係屬兄弟
    ，分別為次房及長房，於日據時代昭和12年間，曾與三房郭
    連瑞、四房郭連茂共同書立「分關合約書」，約定家產之分
    配，其中次房及四房係分得「舊厝壹座連竹圍東至竹林西至
    茶園墘南至圳北至崩山頂」，長房分得「新厝左畔又配豚稠
    內頭兩隔」及三房分得「右畔又配豚稠外頭一隔」。而上揭
    土地次房及二房所分得之土地即現存土地坐落台北縣萬里鄉
    ○○里○○段崁腳小段84地號（以下簡稱系爭84地號土地）
    ，長房及三房分得土地即現存土地坐落同段172之1地號土地
    。此可由下列數項證據足以認定：
（一）四房繼承人郭換堂出賣系爭84地號土地持分買賣契約書載
      明「... 根據家書（指「分關合約書」）所記為次房及四
      房各持有一半之權利... 」。
（二）三房後代即証人郭明月於基隆地檢署92年度偵續字第15號
      曾證述：「（問：84地號土地登記於巳○○名下，是否為
      他所有？）這是寄在他名下，應該還給二房及四房」、「
      （問：巳○○賣給Ｃ○○的16分之1部分，他有權利嗎？
      ）如果二房及四房有來要就應該還。」。
（三）巳○○於85年4月30日出具「保證書」載明：「茲因郭房
      前建地地號172之1大房所有，二房郭明智所有權移轉給巳
      ○○，如果郭振盛之子有糾紛，巳○○一切負擔。」。
（四）巳○○並於同年5月19日出具「協議書」，承諾：「以祖
      先遺囑（即分關合約書）各房所分配所得產權無條件準備
      相關文件，供次房辦理移轉手續」，並附記地號為84、47
      之2等土地共11筆。
（五）依士林地方法院78年度第1418號土地所有權移轉登記事件
      之和解筆錄，將原屬於四房所有而信託登記大房郭振盛名
      下之8分之1持分，返還於四房之事實。
（六）本件被告之被繼承人巳○○曾基於系爭「分關合約書」為
      請求權基礎，對証人郭明月提起訴訟（士林地方法院85年
      度訴字第1209號土地所有權移轉登記事件），基於禁反言
      原則，被告等於本件自不得否認系爭「分關合約書」之效
      力。
三、又因日據時代之物權行為無須登記，故該「分關合約書」不
    僅具債權效力，亦具物權效力，因此二房及四房於書立分關
    合約書時起即已取得系爭84地號土地之所有權。嗣台灣光復
    後，就系爭84地號土地部分，竟登記為四房兄弟共有，然因
    前已有分關合約書之書立，系爭84地號土地實際上所有權為
    二房及四房共有，因此登記為長房及三房共有之部分，顯屬
    信託之登記
四、巳○○並於85年5月19日出具「協議書」，承諾：「以祖先
    遺囑（即分關合約書）各房所分配所得產權無條件準備相關
    文件，供次房辦理移轉手續」，並附記地號為84、47之2等
    土地共11筆，則依前開協議書所載，包括系爭84地號等11筆
    土地之信託關係，於斯時始經雙方合意終止，而次房郭明祁
    、郭明智、郭木土、丙○○亦已依「分關合約書」及協議書
    之約定將信託登記於其名下之95之1、172、172之1地號土地
    持分返還登記予巳○○所有，而巳○○亦已將84地號屬於四
    房之16分之1持分移轉登記返還予四房，惟就應返還予次房
    之16分之1持分，則迄未依約返還。
五、且查被告Ｃ○○於88年7月6日自大房郭振盛之繼承人郭嘉民
    、郭仁育、郭仁傳、郭仁傑受讓系爭84地號土地計448分之
    56之持分，惟該四人與被告Ｃ○○間並無任何買賣關係，而
    上開四人移轉土地持分予被告Ｃ○○實係依「分關合約書」
    之約定，以及士林地方法院78年度訴第1418號土地所有權移
    轉登記事件之和解筆錄，將原屬於四房所有而信託登記大房
    郭振盛名下之8分之1持分，返還於四房，並依四房繼承人郭
    換堂之指示直接移轉予郭換堂之受讓人即被告Ｃ○○所有而
    已，從而依上揭士林地方法院土地所有權移轉登記事件卷宗
    ，亦可証被告兩造家族間，確有依照系爭「分關合約書」開
    始返還信託財產之事實，基此被告等自應將系爭84地號土地
    16分之1持分移轉登記返還予原告所有。
六、本件除被告黃○○及被告Ｃ○○外，其餘被告均曾到庭稱：
    「依祖先合約書記載，是誰的就要還給誰」等語，從而巳○○即有依「分關合約書」、「保証書」及「協議書」之約定
    及承諾，將系爭84地號土地計16分之1持分，分別返還登記
    予原告所有，被告郭孫仔、黃○○、玄○○、宙○○、Ａ
    ○○、庚○、宇○○為巳○○之繼承人，依法自應繼承巳○○依信託關係所生之權利義務，於辦理系爭84地號土地之繼
    承登記後，將該土地持分分別返還予原告所有，而巳○○與
    被告Ｃ○○間就系爭84地號16分之1持分，於民國90年2月2
    日所為之所有權移轉登記亦應予以塗銷。
七、縱認兩造間就系爭84地號土地無信託登記之法律關係存在，
    被告亦應依巳○○於85年5月19日所書立「協議書」：「以
    祖先遺囑（即分關合約書）各房所分配所得產權無條件準備
    相關文件，供次房辦理移轉手續」，並附記地號為84、47之
    之2等土地共11筆之債務承認書，負有無條件移轉系爭84地
    號土地持分予原告之義務。
八、巳○○與被告Ｃ○○間就系爭84地號土地所為以「買賣」為
    名之所有權移轉登記係屬通謀虛偽意思表示而屬無效部份：
（一）本件兩造間就系爭84地號土地確存有信託登記之法律關係
      ，且該信託關係亦經巳○○與原告合意終止，巳○○即應
      返還該信託登記之土地予原告，已如前述；詎巳○○及被
      告Ｃ○○竟通謀為虛偽之意思表示，於90年1月16日，即
      被告Ｃ○○訴請就系爭84地號土地分割共有物訴訟期間，
      由被告巳○○將原屬次房所有並信託於其名下16分之1持
      分部分，虛以買賣為名，「無償」移轉登記予被告Ｃ○○
      所有，並於90年2月2日辦畢所有權移轉登記，按「表意人
      與相對人通謀而為虛偽意思表示者，其意思表示無效」，
      民法第87條第1項定有明文，巳○○與Ｃ○○間就系爭84
      地號土地16分之1持分所為之無償移轉登記，既屬通謀虛
      偽之意思表示，依法其移轉登記自屬無效。
（二）查本件巳○○與被告Ｃ○○迄未提出系爭84地號土地買賣
      契約書、亦未能說明買賣價金若干，更未提出於買賣前後
      有任何証明買賣資金往來之証據，渠等所謂「買賣」，已
      顯不足採信，嗣被告Ｃ○○改稱該土地係用來抵償巳○○
      積欠伊之債務，惟被告Ｃ○○自起訴迄金從未能說明巳○○積欠之金額若干，其所謂抵償之說，不僅與買賣齟齬，
      亦無任何証據証明而不足採信，至於被告Ｃ○○所提出之
      支票帳戶交易明細表，金額僅有數萬元而已，並不能為任
      何借款或足供以土地抵償之証明，被告Ｃ○○與巳○○間
      應顯無任何債權債務關係，此由被告宙○○於証稱其父巳
      ○○並未積欠被告Ｃ○○債務等語亦堪認定。
（三）又查被告黃○○即被告Ｃ○○之同居人，曾於92年12月16
      日向原告訴代表明：「我承認這地（指系爭84地號土地）
      是他們的（指原告所有），是我們故意要我太太（即Ｃ○○）買下來的，為的就是要分大塊的，根本不和解」等語
      ，益証原告所述為真。
九、基於前述聲明如下：
（一）被告郭孫仔、黃○○、玄○○、宙○○、Ａ○○、庚○
      、宇○○之被繼承人巳○○與被告Ｃ○○於民國90年2月2
      日就坐落台北縣萬里鄉○○里○○段崁腳小段84地號土地
      16 分之1持分所為所有權移轉登記應予塗銷。
（二）被告郭孫仔、黃○○、玄○○、宙○○、Ａ○○、庚○
      、宇○○並應就座落台北縣萬里鄉○○里○○段崁腳小段
      84 地號土地辦理繼承登記。
（三）被告郭孫仔、黃○○、玄○○、宙○○、Ａ○○、庚○
      、宇○○應將座落台北縣萬里鄉○○里○○段崁腳小段84
      地號土地，各別移轉登記112分之1予原告辛○○、郭木土
      、丙○○、酉○○、申○○所有。
（四）被告郭孫仔、黃○○、玄○○、宙○○、Ａ○○、庚○
      、宇○○應將座落台北縣萬里鄉○○里○○段崁腳小段84
      地號土地，各別移轉登記448分之1予原告卯○○、甲○○
      、戌○○、午○○所有。
（五）被告郭孫仔、黃○○、玄○○、宙○○、Ａ○○、庚○
      、宇○○應將座落台北縣萬里鄉○○里○○段崁腳小段84
      地號土地，各別移轉登記672分之1予原告未○○、辰○○
      、亥○○、郭彩樺所有。
（六）被告郭孫仔、黃○○、玄○○、宙○○、Ａ○○、庚○
      、宇○○應將座落台北縣萬里鄉○○里○○段崁腳小段84
      地號土地，各別移轉登記3360分之1予原告戊○○○、寅
      ○○、丑○○、地○○、天○○所有。
（七）被告郭孫仔、黃○○、玄○○、宙○○、Ａ○○、庚○
      、宇○○應將座落台北縣萬里鄉○○里○○段崁腳小段84
      地號土地，各別移轉登記2288分之1予原告己○○○、丁○○、壬○○、癸○○所有。
（八）原告願供擔保，請准宣告假執行。
貳、被告Ｃ○○、玄○○等抗辯：
一、系爭土地乃因被告之被繼承人巳○○與原告等繼承人基於繼
    承，而登記為共有，並非基於其他法律關係，至於分關合約
    書之訂立，其性質上乃屬共有物分割之約定，而非如原告所
    稱信託關係，此部分事實，業據證人郭明月到院證述甚詳。
二、按巳○○與原告等人所共有之系爭84地號土地及其他繼承之
    土地，自日據時代迄至85年間均未能解決，故而於85年4月
    間，由巳○○與當時次房之繼承人協議將大房與次房依分關
    合約書所應分配之土地持分相互交換。因此巳○○85年5月1
    9日書立協議書，但嗣後巳○○發覺因分關合約書記載土地
    之方式僅有地形地物，並未載名地號，因此認為協議書記載
    之土地地號有諸多錯誤，因此請次房繼承人再行協議，但遭
    次房拒絕，因此巳○○即不同意依據協議書辦理過戶手續。
三、巳○○前曾向金山農會借款，並其台北縣萬里鄉○里○○段
    崁腳小段第163地號土地為抵押，因無法清償，乃請求被告
    Ｃ○○代為清償，並嗣後約定巳○○將系爭84地號土地出讓
    與Ｃ○○以抵償其代為清償前揭金山農會借款，而被告Ｃ○○確實支付巳○○之前揭借款，此可由被告Ｃ○○於台新國
    際商業銀行第2576之1支票帳戶多筆發票日均與前揭借款繳
    款金額及日期相同足堪認定。
四、迄至88年間，因被告Ｃ○○向系爭84地號土地共有人郭換堂
    購買應有部分2分之1，並起訴請求分割，當時巳○○亦為分
    割共有物之被告之一，因積欠被告Ｃ○○金錢乃與之協議將
    應有部分亦出售被告Ｃ○○，以抵償債務，以利系爭84地號
    土地之分割利用。因此巳○○就系爭84地號土地應有部分與
    被告Ｃ○○間並無通謀虛偽意思表示，因此系爭84地號土地
    移轉登記與被告Ｃ○○應屬有效，則系爭土地已非巳○○之
    繼承人即被告郭孫仔、黃○○、玄○○、宙○○、Ａ○○
    、庚○、宇○○所有，原告訴請其等辦理繼承登記及移轉登
    記為原告所有，自屬給付不能，應予駁回。
五、被告宙○○雖曾陳述不認為被告Ｃ○○、巳○○間就系爭土
    地有買賣關係。但此部分買賣係巳○○過世前親口承認並作
    成筆錄，部分被告之否認，無非乃因繼承關係紛爭所來，乃
    基於自身利益，而與被告Ｃ○○發生對立之立場，且其他被
    告並未參與此事，空言否認不足為憑。
六、原告單以被告Ｃ○○知悉系爭土地為次房及四房各有一半權
    利，因此論斷就系爭土地之買賣契約即屬通謀虛偽意思表示
    ，實屬無適當證據足以證明其主張。蓋縱當時巳○○及Ｃ○○均明知分關合約書之存在，然而原告等人亦同樣有違約出
    賣土地不履行分關合約書之情形，且巳○○與郭明月間移轉
    土地所有權訴訟，經台灣士林地方法院判決因罹於時效而無
    從請求郭明月履行分關合約書，是以巳○○當時乃認為不依
    照分關合約書之內容移轉所有權，並無任何違法，其內心之
    確信，至為昭然，同意以系爭土地應有部分出讓Ｃ○○，更
    乃出於對於郭明月訴訟後之認知，不能認為有通謀虛偽，因
    此原告起訴塗銷移轉登記顯無理由。
七、日據時代不動產所有權之移轉固不以登記為要件，亦即當事
    人意思表示一致，即可發生物權移轉、設定之效力，以買賣
    為例，光復前訂立之買賣契約，雖同時可發生移轉所有權之
    效力，但如未辦理移轉登記，則光復後民法物權編開始實施
    ，總登記時仍由原權利人（即出賣人）辦理所有權登記，基
    於登記之絕對效力，與總登記根據原登記簿記載內容為准許
    登記標準，故而買受人只能對出賣人主張基於買賣所生之所
    有權移轉登記請求權，最高法院51年10月8日民刑庭總會決
    議、52年度台上字第1041號、68年度台上字第1337號判例可
    資參照。原告主張依據日據時代兩造之先祖所書立之分關合
    約書，業已約明系爭84地號土地之所有權歸屬故而原告於日
    據時代即取得所有權，承前法律見解，光復後因並未依據分
    關合約書辦理土地登記，因此原告僅能主張依分關合約書請
    求移轉登記，而無從主張其為所有權人。
八、基於前述聲明如下：
（一）原告之訴駁回。
（二）如受不利益判決願供擔保請准宣告免予假執行。
參、被告黃○○、Ａ○○、宙○○、郭孫芷仔、庚○、宇○○等
    僅聲明：原告之訴駁回。
肆、得心證之理由：
一、原告起訴時係以Ｃ○○及巳○○為被告，惟訴訟繫屬後審理
    期間，巳○○於93年1月10日死亡，而其繼承人被告郭孫
    仔、黃○○、Ａ○○、玄○○、宙○○、庚○、宇○○業經
    本院93年8月11日裁定命其等承受訴訟，合先敘明。
二、被告黃○○、庚○、宙○○、郭孫仔、宇○○等未於最後
    言詞辯論期日到場，核無民事訴訟法第386條所列各情形，
    因原告之聲請，由其一造辯論而為判決。
三、原告聲明被告被告郭孫仔、黃○○、Ａ○○、玄○○、宙
    ○○、庚○、宇○○應塗銷系爭土地原登記於巳○○應有部
    分移轉登記於被告Ｃ○○部分：
    經查，系爭土地原登記為巳○○之應有部分現既登記為被告
    Ｃ○○所有，此為兩造所不爭執，且有土地登記簿謄本在卷
    可參，被告郭孫仔、黃○○、Ａ○○、玄○○、宙○○、
    庚○、宇○○等人並無聲請地政事務所權利塗銷該移轉登記
    之權利，並且前揭被告等如認為該登記有應塗銷事由亦僅能
    請求被告Ｃ○○塗銷登記，其並無權利直接聲請塗銷該登記
    ，因此原告訴請被告郭孫仔、黃○○、Ａ○○、玄○○、
    宙○○、庚○、宇○○等人塗銷登記顯屬給付不能，應先予
    駁回。
四、原告聲明被告Ｃ○○應塗銷系爭土地原登記為巳○○應有部
    分之移轉登記部分：
（一）按被上訴人間就系爭房地所有權登記原因之買賣，縱令係
      被上訴人間通謀虛偽而為意思表示，應屬無效，亦屬被上
      訴人周有生向被上訴洪涼請求塗銷此項所有權移轉登記，
      上訴人既非該買賣契約當事人，又非主張代位被上訴人周
      有生行使此項請求權，則上訴人以自己名義，請求塗銷登
      記，於法即非有據，洪涼之所有權登記既未塗銷，上訴人
      請求被上訴人周有生所有權移轉登記，亦屬給付不能，原
      判決關於此部分其駁回上訴之理由雖不相同，但其結果尚
      非不能維持，最高法院69年度台上字第3719號判決要旨參
      照。
（二）經查，原告乃以被告Ｃ○○與巳○○間之移轉系爭土地應
      有部分原因之買賣契約為通謀虛偽意思表示應屬無效，而
      直接訴請被告Ｃ○○塗銷該部分之所有權移轉登記，但依
      據前揭判決意旨所示，縱然原告主張為真，則亦僅巳○○
      之繼承人即被告郭孫仔、黃○○、玄○○、宙○○、Ａ
      ○○、庚○、宇○○等得請求被告Ｃ○○塗銷該部分所有
      權移轉登記，原告既非契約當事人，又未曾主張代位被告
      被告郭孫仔、黃○○、玄○○、宙○○、Ａ○○、庚○
      、宇○○行使該項請求權，竟直接訴請塗銷系爭土地巳○○應有部分移轉登記與被告Ｃ○○之移轉登記，依前揭判
      決要旨，於法無據，要難准許，原告此部分請求應予駁回
      。
（三）再按第三人主張表意人與相對人通謀而為虛偽意思表示者
      ，該第三人應負舉證之責，最高法院48年台上字第29號判
      例要旨可參。又按民法第87條第1項所謂通謀虛偽意思表
      示，乃指表意人與相對人互相故意為非真意之表示而言，
      故相對人不僅須知表意人非真意，並須就表意人非真意之
      表示相與為非真意之合意，始為相當，若僅一方無欲為其
      意思表示所拘束之意，而表示與真意不符之意思者，尚不
      能指為通謀而為虛偽意思表示，在贈與或買賣契約，亦不
      能僅因契約當事人間有特殊親誼關係或價金之交付不實，
      即謂該贈與或買賣係通謀虛偽成立。原審謂上訴人未能舉
      證證明，僅以系爭買賣或贈與契約與常情不合為由，主張
      各該契約係出於通謀虛偽意思表示，為無可取，因而為上
      訴人敗訴之判決，洵無違誤，最高法院86年度台上字第38
      65號裁判要旨可徵。
（四）經查，本件原告主張被告Ｃ○○與巳○○間就系爭土地應
      有部分之買賣契約為通謀虛偽意思表示，無非即以Ｃ○○
      實際上為巳○○之子黃○○之同居人，乃為巳○○未過門
      之媳婦，有事實上親屬關係存在，且被告Ｃ○○知悉系爭
      土地為依據分關合約書記載約定為應分給他房，又被告Ｃ
      ○○對於買賣價金之給付無法詳為交代等情為依據。然查
      ，依據前揭判例及判決意旨，原告應負舉證責任，而舉出
      之證據應係能證明表意人與相對人即巳○○與被告Ｃ○○
      間互相故意為非真意之表示而言。而查：
  １、被告Ｃ○○與巳○○間縱有事實上親屬關係亦非當然不能
      成立買賣契約；
  ２、而被告Ｃ○○對於知悉系爭土地依據分關合約書非巳○○
      所應分得之土地，並未爭執，且有被告Ｃ○○與郭換堂之
      買賣契約可參，雖堪認定。但因被告Ｃ○○早於88年7月6
      日就先向郭換堂即四房後代購買系爭土地應有部分，並取
      得該部分之所有權登記，因此想要取得系爭土地更多應有
      部分以俾系爭土地分割後方便利用，如向土地登記之所有
      權人巳○○購買系爭土地，亦非不可能，此可由原告訴訟
      代理人一再具狀指稱被告黃○○曾稱於庭外向其宣稱承認
      系爭土地是他們的，是我們故意買下來，為的就是要分大
      塊的等語，雖黃○○否認曾為前揭陳述，但黃○○果確實
      曾為前陳述，亦可彰顯知悉有分關合約書並不表示不能真
      實成立買賣契約，因知悉如果依據分關合約書無法取得所
      有權方故意購買，既為故意購買，就非通謀虛偽意思表示
      ，因二人間成立買賣之意思表示本身是真實而非虛偽。因
      此原告單以被告Ｃ○○知悉系爭土地有祖先所立分關合約
      書約定存在，即必會與巳○○通謀虛偽意思表示成立買賣
      契約，此項論證方式純屬臆測，並無根據。
  ３、末按民事訴訟如係由原告主張權利者，應先由原告負舉證
      之責，若原告先不能舉證，以證實自己主張之事實為真實
      ，則被告就其抗辯事實即令不能舉證，或其所舉證據尚有
      疵累，亦應駁回原告之請求，最高法院17年上字第917號
      判例要旨。因此縱然被告Ｃ○○不能充分舉出交付價金之
      證據，但被告Ｃ○○與巳○○間通謀虛偽意思表示之舉證
      責任係在原告，原告不能舉證者，其請求即屬無理由應予
      駁回，根本無庸再論被告能否就其抗辯以抵銷債務之方式
      交付價金能否提出證據。而被告宙○○認為巳○○不可能
      向被告Ｃ○○借貸等語亦屬臆測，不足為據。
  ４、因此參諸前揭判決要旨，原告就其主張被告Ｃ○○與巳○○間系爭土地應有部分之買賣契約為通謀虛偽意思表示顯
      然無提出任何相關之證據。
（五）縱前所述，原告並非系爭土地之所有權人，亦非買賣契約
      之當事人，其並無任何法律上之權利可以直接訴請被告Ｃ
      ○○塗銷系爭土地原登記為巳○○應有部分之移轉登記，
      且其亦未主張代位權，因此其塗銷登記之聲明顯屬無據，
      再審酌原告主張之被告Ｃ○○與巳○○之買賣為通謀虛偽
      意思表示部分並無提出確實之證據可資佐證，其此部分之
      主張亦無可採，因此原告訴請被告Ｃ○○塗銷系爭土地原
      登記為巳○○所有之應有部分移轉登記之請求，應予駁回
      。
五、原告聲明被告郭孫仔、黃○○、玄○○、宙○○、Ａ○○
    、庚○、宇○○就系爭土地原登記巳○○應有部分辦理繼承
    登記後，再移轉登記與原告之請求部分：
    因原告請求被告郭孫仔、黃○○、玄○○、宙○○、Ａ○○、庚○、宇○○、Ｃ○○將系爭土地原登記巳○○應有部
    分之移轉登記予以塗銷之部分，均經駁回，前已詳述，系爭
    土地即為被告Ｃ○○所有，原告請求被告郭孫仔、黃○○
    、玄○○、宙○○、Ａ○○、庚○、宇○○辦理系爭土地原
    登記巳○○應有部之繼承登記，並移轉登記與原告之請求，
    顯屬給付不能，亦應駁回。
六、原告之請求既經全部駁回，其假執行之聲請亦失所附麗，應
    併予駁回。
七、本件事證已臻明確，兩造其餘主張陳述及所提之證據，均毋
    庸再予審酌，附此敘明。
據上論結，本件原告之訴，為無理由，依民事訴訟法第385條第1
項前段、第78條、第85條第1項，判決如主文。
中　　華　　民　　國　　94　　年　　4 　　月　　27　　日
                  臺灣基隆地方法院民事庭
                      法      官  王翠芬
以上正本係照原本作成。
對於本件判決如有不服，應於收受送達後二十日內向本院提出上
訴書狀，敘述上訴之理由，上訴於臺灣高等法院，並按他造當事
人之人數附具繕本。
中　　華　　民　　國　　94　　年　　4 　　月　　27　　日
                      法院書記官  修丕龍
